【裁判字號】    99,上易,1530
【裁判日期】    991123
【裁判案由】    竊盜
【裁判全文】
臺灣高等法院臺中分院刑事判決        99年度上易字第1530號
上  訴  人
即  被  告  陳錦德
上列上訴人因竊盜案件，不服臺灣臺中地方法院99年度易字第28
61號中華民國99年9月17日第一審判決（起訴案號：臺灣臺中地
方法院檢察署99年度偵字第17618號），提起上訴，本院判決如
下：
    主  文
上訴駁回。
    理  由
一、按不服地方法院之第一審判決而上訴者，須提出上訴書狀，
    並應敘述具體理由，此為上訴必備之程式；其所提出之書狀
    未敘述上訴理由，或僅曾以言詞陳述上訴理由者，均應於上
    訴期間屆滿後二十日內補提理由書於第一審法院；第一審法
    院經形式審查，認逾期未補提上訴理由者，應定期間命補正
    ，逾期未補正者，為上訴不合法律上之程式，應以裁定駁回
    ；倘已提出上訴理由，但所提非屬具體理由者，則由第二審
    法院以上訴不合法律上之程式，判決駁回；以上於刑事訴訟
    法第三百五十條、第三百六十一條、第三百六十二條、第三
    百六十七條定有明文。而所謂「具體理由」，必係依據卷內
    既有訴訟資料或提出新事證，指摘或表明第一審判決有何採
    證認事、用法或量刑等足以影響判決本旨之不當或違法，而
    構成應予撤銷之理由，始克當之；倘僅泛言原判決認定事實
    錯誤、違背法令、量刑失之過重或輕縱，而未依上揭意旨指
    出具體事由，或形式上雖已指出具體事由，然該事由縱使屬
    實，亦不足以認為原判決有何不當或違法者，皆難謂係具體
    理由（最高法院九十七年台上字第八九二號刑事判決意旨參
    照）。
二、被告陳錦德之上訴意旨略以：被告於犯罪後深知悔悟，並配
    合調查及坦承犯行，足認被告之犯後態度良好，請依刑法第
    五十九條規定酌予減輕其刑等語。惟原判決係依被告在警詢
    、偵查及原審之自白，並有告訴人韋宥甫之指述等為據，認
    定被告確有竊盜行為，並判處有期徒刑八月（累犯），無不
    當之處。本案被告之上訴意旨並未依據卷內既有訴訟資料或
    提出新事證，指摘或表明第一審判決有何採證認事、用法或
    量刑等足以影響判決本旨之不當或違法，仍以上開情詞指摘
    原判決對其科刑不當而提起上訴，依其所提出之上訴理由尚
    不足以認為原判決有何不當或違法，顯非屬具體理由，核之
    上揭說明，應認其上訴違背法律上之程式，應予以駁回，並
    不經言詞辯論為之。
三、爰依刑事訴訟法第三百六十七條前段、第三百七十二條判決
    如主文。
中    華    民    國    99    年    11    月    23    日
            刑事第七庭   審判長法  官 林 榮 龍
                               法  官 李 秋 娟
                               法  官 黃 仁 松
以上正本證明與原本無異。
不得上訴。
                               書記官 鄧 智 惠
中    華    民    國    99    年    11    月    23    日

司法院資訊處製作；財團法人民間司法改革基金會備份。
